【裁判字號】    99,審易,1285
【裁判日期】    991126
【裁判案由】    竊盜
【裁判全文】
臺灣桃園地方法院刑事判決           99年度審易字第1285號
公  訴  人  臺灣桃園地方法院檢察署檢察官
被      告  倪文政
上列被告因竊盜案件，經檢察官提起公訴（99年度偵字第15940
號），被告於本院準備程序進行中，就被訴事實為有罪之陳述，
經本院告知簡式審判程序意旨，並聽取公訴人及被告之意見後，
本院裁定改依簡式審判程序審理，茲判決如下：
    主  文
倪文政竊盜，累犯，處有期徒刑肆月；又攜帶兇器竊盜，累犯，
處有期徒刑捌月，扣案之一字起子壹支沒收。應執行有期徒刑拾
月，扣案之一字起子壹支沒收。
    事實及理由
一、犯罪事實：
    倪文政前(一)於94年間因竊盜案件，經本院以94年度易字第11
    50號判處有期徒刑3 月確定，(二)復因施用毒品案件，經臺灣
    高等法院以95年度上訴字第786 號判決判處有期徒刑9 月確
    定，上開(一)、(二)二罪嗣經臺灣高等法院以95年度聲字第2484
    號裁定應執行有期徒刑11月確定；(三)於95年間再因施用毒品
    案件，經本院以95年度壢簡字第831 號判決判處有期徒刑3
    月確定；(四)復因施用第一級毒品案件，經本院以95年度訴字
    第1829號判決判處有期徒刑9 月確定，前揭編號(三)(四)之罪，
    復經本院以96年度聲減字第1993號裁定，分別減刑為有期徒
    刑1 月又15日、4 月又15日；(五)又因竊盜、詐欺及違反槍砲
    彈藥刀械管制條例等案件，經本院以97年度訴字第707 號判
    決分別判處有期徒刑8 月、8 月、3 月，併科罰金新臺幣10
    ,000 元 ，並分別減為有期徒刑4 月、4 月、1 月又15日，
    併科罰金新臺幣5,000 元，應執行有期徒刑9 月，併科罰金
    新臺幣5,000 元確定，(六)於97年間因詐欺案件，經本院以97
    年度審簡字第47 8號判決判處有期徒刑4 月，減為有期徒刑
    2 月確定，上開(三)、(六)二罪嗣經本院以98年度聲字第936 號
    裁定應執行有期徒刑3 月確定，(四)、(五)之罪有期徒刑部分嗣
    經本院以98年度聲字第935 號裁定應執行有期徒刑1 年確定
    ，上開有期徒刑部分與罰金易服勞役5 日入監接續執行，已
    於98年6 月27日期滿執行完畢。詎其仍不知悔改，復意圖為
    自己不法之所有，於99年4 月20日凌晨1 時許，在桃園縣中
    壢市○○○街25號旁停車場內，徒手竊取賴衍嘉所有車牌號
    碼7731－MP號自用小客車車牌2 面得手；另於99年4 月25日
    上午11時許，在桃園縣桃園市○○路○段1 號之桃園市縣立
    體育場東門地下停車場內，持客觀上足對人之生命、身體及
    安全構成威脅而可供兇器使用之自製一字起子1 支，破壞車
    門鎖及電門鎖後進入徐翊宸所使用之車牌號碼8138－GJ號自
    用小客車內竊取黑色公事包（內有金融卡、銀行存摺、空白
    支票、印鑑、外幣及土地所有權狀3 張、臺南縣政府建設局
    使用執照1 張）、車內測速器、球鞋、皮鞋、假牙、CD50
    片、球棒、接電器等物。嗣倪文政於99年4 月27日凌晨0 時
    25 分 ，駕駛車牌號碼CG－9766號自小客車懸掛7731－MP號
    車牌，行經桃園縣中壢市○○路26號前時，因行車糾紛為警
    到場處理，發現車身、號牌不符，並扣得上開土地所有權狀
    3 張、臺南縣政府建設局使用執照1 張及其所有供本件竊取
    車牌號碼8138－GJ號自用小客車之一字起子1 支，始循線查
    悉上情。案經桃園縣政府警察局報告臺灣桃園地方法院檢察
    署檢察官偵查起訴。
二、證據名稱：
  (一)倪文政於警詢、檢察官訊問時及本院審理中之自白。
  (二)證人傅三郎、證人即被害人賴衍嘉於警詢之證述、證人即被
    害人徐翊宸於警詢、檢察官訊問時之證述。
  (三)贓物領據（保管）單2 紙、現場及扣案物品照片共23張，失
    車唯讀案件基本資料、車籍查詢基本資料詳細畫面各1 紙及
    扣案之一字起子1支。
  (四) 臺灣高等法院被告前案紀錄表1 份
三、應適用法條：
    刑事訴訟法第273 條之1 第1 項、第299 條第1 項前段、第
    310 條之2 、第454 條第1 項，刑法第320 條第1 項、第32
    1 條第1 項第3 款、第47條第1 項、第51條第5 款、第38條
    第1 項第2 款，刑法施行法第1 條之1 第1 項、第2 項前段
    。
四、如不服本件判決，得自收受判決送達之日起10日內，向本院
    提出上訴書狀，上訴於第二審法院。
本案經檢察官呂如琦到庭執行職務。
中    華    民    國    99    年    11    月    26    日
                        刑事庭    法  官  顏世翠
以上正本證明與原本無異。
如不服本判決應於收受判決後10日內向本院提出上訴書狀，並應
敘述具體理由。其未敘述上訴理由者，應於上訴期間屆滿後20日
內向本院補提理由書( 均須按他造當事人之人數附繕本) 「切勿
逕送上級法院」。
                                  書記官  吳忻蒨
中    華    民    國    99    年    11    月    26    日
附錄本案論罪科刑依據之法條：
中華民國刑法第320條
意圖為自己或第三人不法之所有，而竊取他人之動產者，為竊盜
罪，處5  年以下有期徒刑、拘役或 5 百元以下罰金。
意圖為自己或第三人不法之利益，而竊佔他人之不動產者，依前
項之規定處斷。
前二項之未遂犯罰之。
中華民國刑法第321條
犯竊盜罪而有左列情形之一者，處 6 月以上、 5 年以下有期徒
刑：
一、於夜間侵入住宅或有人居住之建築物、船艦或隱匿其內而犯
    之者。
二、毀越門扇、牆垣或其他安全設備而犯之者。
三、攜帶兇器而犯之者。
四、結夥三人以上而犯之者。
五、乘火災、水災或其他災害之際而犯之者。
六、在車站或埠頭而犯之者。
前項之未遂犯罰之。

司法院資訊處製作；財團法人民間司法改革基金會備份。
